臺灣高等法院刑事裁定
111年度抗字第436號
抗  告  人  
即  受刑人  蔡東峰



上列抗告人即受刑人因聲請定其應執行刑案件，不服臺灣桃園地
方法院中華民國111年2月27日裁定（111年度聲字第492號），提
起抗告，本院裁定如下：
    主  文
抗告駁回。                                              
    理  由
一、原裁定意旨略以：抗告人即受刑人蔡東峰因犯詐欺等案件，
    經法院判處如原裁定附表所示之刑確定，原審為各該案犯罪
    事實最後判決之法院，爰依檢察官之聲請，依刑事訴訟法第
    477條第1項以及刑法第53條、第51條第5款等規定，定其應
    執行刑為有期徒刑4年等語。
二、抗告意旨略以：法院對屬於自由裁定事項，固有自主裁量權
    ，但並非概無法律之拘束，其於法律上仍受「外部界限」及
    「內部界限」所限制。又法院所規定範圍之「外部界限」之
    外，尚應受比例原則、公平正義原則之規範，並謹守法律秩
    序之理念，社會情感等慣例所規範，而目前現階段之刑事政
    策，非只實現以律報主義之觀念，尤其重在教化功能。抗告
    人多數為詐欺罪之接續犯行為而遭判刑，合併定應執行刑為
    有期徒刑4年，實屬過重，原裁定未就整體觀察，亦未說明
    有何為此裁量之特殊事由，致實質上抗告人所受處罰遠高於
    同類案件之被告，其裁量權之行使尚非妥適，且抗告人已真
    心悔改，懇請給予自新之機會云云。
三、按裁判確定前犯數罪者，併合處罰之；數罪併罰，有二裁判
    以上者，依刑法第51條之規定，定其應執行之刑；宣告多數
    有期徒刑，於各刑中之最長期以上，各刑合併之刑期以下，
    定其刑期，但不得逾30年，刑法第50條、第51條第5款及第5
    3條分別定有明文。又數罪併罰定應執行刑，係出於刑罰經
    濟與責罰相當之考量，並非予犯罪行為人或受刑人不當之利
    益，為一種特別的量刑過程，乃對犯罪行為人本身及所犯各
    罪之總檢視，除應考量行為人所犯數罪反應出之人格特性，
    並應權衡審酌行為人之責任與整體刑法目的及相關刑事政策
    ，在量刑權之法律拘束性原則下，依刑法第51條第5款之規
    定，採限制加重原則，以宣告各刑中之最長期為下限，各刑
    合併之刑期為上限，但最長不得逾30年，資為量刑自由裁量
    權之外部界限，並應受法秩序理念規範之比例原則、平等原
    則、責罰相當原則、重複評價禁止原則等自由裁量權之內部
    抽象價值要求界限之支配，以使輕重得宜，罰當其責，俾符
    合法律授與裁量權之目的。是個案之裁量判斷，除非有全然
    喪失權衡意義或其裁量行使顯然有違比例、平等諸原則之裁
    量權濫用情形，即不得任意指其為違法。
四、抗告人先後犯如原裁定附表所示之6罪，經法院分別判處罪
    刑確定，最早確定者為民國109年10月27日，而各罪之犯罪
    行為時間，均在該裁判確定日期前所犯，原審為該案最後事
    實審法院等情，有各該判決書及本院被告前案紀錄表附卷可
    稽，合於刑法第50條併合處罰之情形。原裁定附表所示各罪
    ，其中最長期刑度為有期徒刑1年2月，而其中編號1至4之罪
    ，曾經法院定應執行有期徒刑2年9月，編號5至6曾經法院定
    應執行有期徒刑1年4月，總和為4年1月。原審依檢察官之聲
    請，就附表所示各罪，合併定應執行刑有期徒刑4年，綜觀
    本件原審裁定之刑度並未逾越法律之外部性界限，亦無明顯
    濫用裁量權而有違反法律內部性界限之情形，於法自無違誤
    。原審所為定刑之裁斷，已斟酌抗告人所犯案件類型及情節
    併予適度減少總刑期，亦無明顯喪失權衡或有違比例、平等
    原則之情，而屬法院裁量職權之適法行使。綜上所述，抗告
    意旨並無理由，應予駁回。
據上論斷，應依刑事訴訟法第412條，裁定如主文。　
中　　華　　民　　國　　111 　年　　3 　　月　　31　　日
                  刑事第四庭    審判長法　官  陳筱珮
                                      法　官  羅郁婷
                                      法　官  柯姿佐
以上正本證明與原本無異。
不得再抗告。
                                      書記官  許銘顯
中　　華　　民　　國　　111 　年　　3 　　月　　31　　日